【裁判字號】    97,易,313
【裁判日期】    970331
【裁判案由】    竊盜
【裁判全文】
臺灣彰化地方法院刑事判決               97年度易字第313號
公  訴  人  臺灣彰化地方法院檢察署檢察官
被      告  丙○○
上列被告因竊盜案件，經檢察官提起公訴（97年度偵字第566號
），本院依簡式審判程序判決如下：
    主  文
丙○○攜帶兇器踰越牆垣竊盜，未遂，累犯，處有期徒刑陸月，
如易科罰金，以新臺幣壹仟元折算壹日。扣案之扳手貳支、螺絲
起子肆支及棉質手套壹只均沒收。
    事  實
一、丙○○前於民國94年間因詐欺案件，經臺灣臺中地方法院以
    95年度易字第939號判處有期徒刑5月確定，又於95年間因竊
    盜案件，經臺灣臺中地方法院以95年度易字第918號判處有
    期徒刑6月確定，上開案件嗣經臺灣臺中地方法院以96年度
    聲減字第369號裁定各減刑為有期徒刑2月又15日、3月，並
    定其應執行刑為有期徒刑5月確定，並於96年7月16日執行完
    畢。詎仍不知悔改，復意圖為自己不法之所有，於97年1月7
    日6時50分許，從彰化縣北斗鎮○○路691號房屋後方排水溝
    翻牆進入，並以其所有客觀上足以對人之生命、身體、安全
    構成威脅、可供兇器使用之扳手2支及螺絲起子4支，著手竊
    取該屋後門上乙○○所有之鋁條，適經鄰人甲○○當場發覺
    出聲喝止並報警處理，丙○○隨即逃逸至彰化縣北斗鎮○○
    路689號房屋3樓躲藏，致未得逞，嗣經警在其藏匿處當場逮
    捕，並扣得其所有供行竊所用之扳手2支、螺絲起子4支及棉
    質手套1只，而悉上情。
二、案經彰化縣警察局北斗分局報告臺灣彰化地方法院檢察署檢
    察官偵查起訴。
    理  由
一、本案被告丙○○所犯係死刑、無期徒刑、最輕本刑為3年以
    上有期徒刑以外之罪，其於準備程序就前揭被訴事實為有罪
    之陳述，經受命法官告知簡式審判程序之旨，並聽取其與公
    訴人之意見後，本院認無不得或不宜改依簡式審判程序進行
    之處，爰依刑事訴訟法第273條之1第1項、第284條之1，裁
    定本案由受命法官獨任進行簡式審判程序，合先敘明。
二、訊據被告丙○○對於上開事實坦承不諱，並經證人即被害人
    乙○○、證人甲○○證述明確，且有查獲照片5張在卷可考
    ，此外，並有扳手2支、螺絲起子4支及棉質手套1只扣案可
    佐，足徵被告之任意性自白與事實相符，堪以採信。本案事
    證明確，被告犯行洵堪認定，應予依法論科。
三、按刑法第321條第1項第3款之攜帶兇器竊盜罪，係以行為人
    攜帶兇器竊盜為其加重條件，此所謂兇器，其種類並無限制
    ，凡客觀上足對人之生命、身體、安全構成威脅，具有危險
    性之兇器均屬之，且祇須行竊時攜帶此種具有危險性之兇器
    為已足，並不以攜帶之初有行兇之意圖為必要（最高法院79
    年臺上字第5253號判例要旨參照）。查本案被告行竊時攜帶
    之扳手2支、螺絲起子4支均係金屬材質，質地堅硬，且可用
    以將鋁條折斷，在客觀上已足以對人之生命、身體安全構成
    威脅而具有危險性，應均屬兇器無訛。核被告丙○○所為，
    係犯刑法第321條第2項、第1項第3款、第2款之攜帶兇器、
    踰越牆垣竊盜未遂罪。被告已著手於竊盜犯行之實施，惟未
    生竊得財物之犯罪結果，屬未遂犯，爰依刑法第25條第2項
    規定，按既遂犯之刑減輕之。被告有如事實欄所述前科及執
    行紀錄，有臺灣彰化地方法院檢察署刑案資料查註紀錄表、
    臺灣高等法院被告前案紀錄表各1份在卷可考，其於5年以內
    故意再犯本件有期徒刑以上之罪，為累犯，應依刑法第47
    條第1項之規定，加重其刑，並依法先加後減之。爰審酌被
    告素行不佳，甫因減刑而執行完畢出監，猶未思改過遷善，
    不思循正途以獲取個人所需，竟圖以行竊手段，貪圖不勞而
    獲之非法利益，惟衡酌被告行竊尚未得手，犯罪所生之損害
    非鉅，並念及其犯後坦認犯行，態度尚可，及其犯罪之動機
    、目的、手段等一切情狀，量處如主文所示之刑，並諭知易
    科罰金之折算標準，以示懲儆。扣案之扳手2支、螺絲起子4
    支及棉質手套1只，為被告所有供其行竊所用之物，業經被
    告供明在卷，爰均依刑法第38條第1項第2款規定宣告沒收之
    。至扣案之手電筒1支，被告供稱係其撿拾所得且並未供行
    竊之用，爰不另宣告沒收。
四、另公訴意旨雖以被告前有多次竊盜前科，且甫因減刑出監，
    再犯本件竊盜罪，顯有犯罪之習慣，請依竊盜犯贓物犯保安
    處分條例之規定，併予宣告被告應於刑之執行前令入勞動場
    所強制工作，然保安處分係對受處分人將來之危險性所為拘
    束其身體、自由之處置，以達教化與治療之目的，為刑罰之
    補充制度，本諸法治國家保障人權之原理及刑法之保護作用
    ，其法律規定之內容，應受比例原則之規範，使保安處分之
    宣告，與行為人所為行為之嚴重性，行為人所表現之危險性
    ，及對行為人未來行為之期待性相當，司法院大法官會議釋
    字第471號解釋可資參照。查本件被告之犯罪行為雖不可取
    ，值得非難，惟本院衡酌被告犯罪之動機、情節、手段及所
    生危害等情，認其行為表現之嚴重性、危險性應非達於無可
    容忍之程度，雖被告先前已有多次財產犯罪之紀錄，且於前
    案執行完畢後再次蹈犯刑章，然此情節已為本院量刑時予以
    審酌，詳如前述，且經由本案有期徒刑之適當執行後，尚非
    全然不能對其產生矯正策勵之影響，就被告未來發展仍具可
    期待性，準此，本院認被告尚無宣告強制工作之必要，況本
    院判處被告應執行有期徒刑6月，則依上開條例第2條第4項
    「應執行之刑未達1年以上者，不適用本條例」之規定，亦
    無另行宣告被告令入勞動處所強制工作之餘地，附此敘明。
據上論斷，應依刑事訴訟法第273條之1第1項、第299條第1項前
段，刑法第321條第2項、第1項第3款、第2款、第25條第2項、第
47條第1項、第41條第1項前段、第38條第1項第2款，判決如主文
。
本案經檢察官莊佳瑋到庭執行職務。
中    華    民    國    97    年    3    月     31    日
                  刑事第二庭         法  官   尚安雅
以上正本證明與原本無異。
如不服本判決，應於判決送達後10日內，向本院提出上訴書狀，
上訴書狀應「敘述具體上訴理由」，並按他造當事人之人數附繕
本。「切勿逕送上級法院」。
告訴人或被害人對於判決如有不服具備理由請求檢察官上訴者，
其上訴期間之計算係以檢察官收受判決正本之日期為準。
中    華    民    國    97    年    4    月     3     日
                                     書記官   陳佳宏
附錄本案論罪科刑法條全文：
中華民國刑法第321條
（加重竊盜罪）
犯竊盜罪而有左列情形之一者，處六月以上、五年以下有期徒刑
：
一、於夜間侵入住宅或有人居住之建築物、船艦或隱匿其內而犯
   之者。
二、毀越門扇、牆垣或其他安全設備而犯之者。
三、攜帶兇器而犯之者。
四、結夥三人以上而犯之者。
五、乘火災、水災或其他災害之際而犯之者。
六、在車站或埠頭而犯之者。
前項之未遂犯罰之。


司法院資訊處製作；財團法人民間司法改革基金會備份。
